# 合作生产产品，产成品五五分成，收入、成本如何计量？

提问人：留级小学生 时间：2017-06-19 20:15:45
甲、乙双方以合作的方式生产产品，甲方仅提供产品生产所必须的软件技术，乙方提供除软件技术外的生产设备、人工、材料等其他料工费，产出的产成品双方五五分成。甲乙双方应如何进行会计处理？
甲方： 1 、每期按照每月应收的产成品确认收入和存货（存货的入账价值应如何确定？），软件摊销作为对应的成本。
2 、该产品实现销售时按照正常的销售业务确认收入，结转成本 乙方： 1 、生产时按照归集和分配的料工费确认为生产成本，在产成品完工入库时一半做为自有的存货入账（包含全部的生产成本），另一半作为代管存货（无入账价值），移交产品时做备查登记，不做账务处理。
关于甲乙双方以上会计处理是否合理？

回答人：chenyiwei
1 、甲方更像是以实物方式（对应于分得产品的市场公允价值）收取技术使用费，应按分得产品的公允价值确认存货和授权许可费收入。该存货对外销售时正常确认收入和成本（即，确认两次收入）； 2 、乙方相当于以产品支付技术使用费，同理应按分给甲方的产品的市场价格确认收入，同时借记管理费用——技术使用费。

提问人：留级小学生 时间：2017-06-20 20:39:20
多谢陈版的耐心解答！
乙方获取该项技术的目的只是为了生产该特定产品，因此其使用成本计入生产成本是否更合理些。

回答人：chenyiwei
也可以。或者为了简化处理，直接计入当期营业成本。